---
title: "Primeira Análise"
author: "Omar Cléo"
date: "`r format(Sys.time(),'%d %B %Y')`"
output: bookdown::html_document2
#bibliography: bibliografia.bib
---

```{r setup , include=FALSE}
knitr::opts_chunk$set(echo = TRUE, 
                      size = "footnotesize",
                      comment = NA,
                      warning = FALSE,
                      message = FALSE,
                      fig.align = "center",
                      fig.width = 8, 
                      fig.height = 4, 
                      fig.show = "hold",
                      fig.path = "FigurasDplyr/",
                      fig.pos = "!htb",
                      background = "#E6E6FA",
                      dev = c("png",'pdf'),
                      res=300,
                      dpi = 300,
                      cache = TRUE)
```

```{r library, results='hide', echo=FALSE}
library(tidyverse)
library(magrittr)
library(evaluate)
library(hexbin)
```

```{r functions, results='hide', echo=FALSE}
# Uma funcao para a media
media <- function(x){sum(x)/length(x)}
```

```{r dataset, echo=F, results='hide'}
#data(package='ggplot2')
#help("diamonds")
data('diamonds')
#View(diamonds)
dados <- as.data.frame(diamonds)
dados <- dados %>% 
  mutate(ind = 1:dim(dados)[1], .before=carat)
# Transformar wide para long (x, y, z)
# A função pipe (%>%) canaliza a saída de uma função
# control + shift + m
dadoslong <- dados %>% 
  gather(direcao, coord, c(x,y,z))
# podemos ordenar os dados por colula
dadoslong <- dadoslong %>% arrange(ind)
# transformando long para wide
dadoswide <- dadoslong %>% 
  spread(direcao,coord)
# salvar os dados em um diretorio
# para achar o caminho do diretorio: getwd()
#write.csv(dadoslong,"C:/Users/perei/OneDrive/Área de Trabalho/MetodosEstatisticos/dimondsLong.csv")
#dadoslong2 <- read.csv("C:/Users/perei/OneDrive/Área de Trabalho/MetodosEstatisticos/dimondsLong.csv")

```

# Variáveis $x$ e $y$

Quando usamos todos os dados, inclusive os *outliers*, a correlação entre as variáveis $x$ e $y$ é ````r round(cor(dados$x,dados$y),4)```` `r cor(dados$x,dados$y)`. Podemos ver estes _outliers_ no gráfico da Figura \@ref(fig:doutl).

```{r doutl, fig.cap='Variáveis $x$ e $y$ com os _outliers_', echo=FALSE}
#plot(y~x,data = dados)
#dados %>% ggplot(aes(x=x,y=y)) + geom_point()

```

Quando retiramos os dois pontos _outliers_, vemos que a correlação linear de Pearson aumenta de `r round(cor(dados$x,dados$y),4)` para `r round(cor(dados[-which(dados$y>25),]$x,dados[-which(dados$y>25),]$y),4)`. O gráfico da Figura \@ref(fig:doutl2) mostra estes detalhes.



```{r doutl2, fig.cap='Variáveis $x$ e $y$ sem os pontos *outliers*.' , echo=FALSE, results='hide'}
cor(dados$x,dados$y)
which(dados$y>25)
dados[-which(dados$y>25),] %>% ggplot(aes(x,y)) +
  geom_point()
cor(dados[-which(dados$y>25),]$x,dados[-which(dados$y>25),]$y)
```


```{r fig.show='hide', echo=FALSE, results='hide'}
cor(dados$x,dados$y)
which(dados$y>25)
dados[-which(dados$y>25),] %>% ggplot(aes(x,y)) +
  geom_point()
cor(dados[-which(dados$y>25),]$x,dados[-which(dados$y>25),]$y)
```




